【裁判字號】    94,易,322
【裁判日期】    950124
【裁判案由】    傷害等
【裁判全文】
臺灣宜蘭地方法院刑事判決               94年度易字第322號
公  訴  人  臺灣宜蘭地方法院檢察署檢察官
被      告  丙○○
上列被告因傷害等案件，經檢察官提起公訴（94年度偵字第1517
號），本院判決如下：
    主  文
丙○○以加害生命之事，恐嚇他人致生危害於安全，處拘役肆拾
日，如易科罰金，以參佰元折算壹日。緩刑貳年。
    事  實
一、丙○○於民國94年5月21日下午2時45分許，為向甲○○索討
    債務，至甲○○、乙○○夫妻位於宜蘭縣宜蘭市○○路2之1
    8號之住處，敲門並揚聲要求甲○○出面與其解決，惟因甲○○拒不開門回應，竟基於恐嚇之犯意，恫以：「如果不出
    來就會殺了你。」、「錢要還不然要殺死你。」等語。丙○○見甲○○仍不回應，竟未經甲○○、乙○○之同意進入屋
    內（無故侵入住宅部分，業據甲○○、乙○○撤回告訴，詳
    如下述），在尋得躲在房間內之甲○○後，接續恫以：「錢
    拿出來，不然要讓你死。」等語，以此加害生命之事，恐嚇
    甲○○，使其心生畏懼，致生危害於安全。
二、案經宜蘭縣警察局宜蘭分局報告臺灣宜蘭地方法院檢察署檢
    察官偵查起訴。
    理  由
一、訊據被告丙○○固坦承於上揭時間，至告訴人甲○○及乙○○位於宜蘭縣宜蘭市○○路2之18號之住處，敲門並揚聲要
    求甲○○出面與其解決，嗣進入屋內尋得甲○○後，即質問
    甲○○何時償還積欠之債務等情，惟辯稱：當時伊只有在門
    外稱如果不出來伊要闖進去，如果不還錢要找人修理甲○○
    ；進入甲○○家中尋得甲○○後，則稱如果不還錢要找人修
    理甲○○，伊沒有說要讓甲○○死的話云云（參見本院卷第
    101頁）。惟經查，告訴人即證人甲○○於本院審理時證稱
    ：被告在屋外即揚稱：「如果不出來就會殺了你，會等到你
    出來為止，我們還是會殺了你，錢要還不然要殺你」、「（
    問：進入你家時被告有無再恐嚇你？）有，打我時被告說拿
    錢出來不然要讓我死。」等語（參見本院卷第42、44頁）；
    另證人乙○○於本院審理時證稱：被告在屋外時即咆嘯稱：
    「錢拿出來不然要讓你死得很難看。」、「等下你出來要讓
    你死得很難看。」、「（被告）就到我們房間敲門說出來出
    來，房間窗戶沒有鎖，被告就伸手打開房門進入房間內，就
    硬拉我先生到客廳，還一直說：『錢拿出來不然要讓你們死
    』，被告打開房門時我就趕快報警了。」等語（參見本院卷
    第45、46頁）。互核證人甲○○、乙○○前揭證詞，就被告
    對甲○○恐嚇之內容，所述雖稍有參差，但「被告於證人甲○○住處門外恐嚇甲○○以：如果不出來及如果不還錢將殺
    死甲○○等語，被告進入屋內後復向甲○○恐嚇稱：如果不
    把錢拿出來要將其殺死」此一基本事實，證人2人所述則大
    致相符。且證人乙○○於案發未久之94年6月8日偵查中即結
    證稱：伊有聽到有人在門外大喊：「出來」、「再不出來就
    讓你們死」等語，被告進入屋內即將甲○○拖至客廳，並一
    直要甲○○拿錢出來，還說如果不把錢拿出來要將甲○○殺
    死等語；證人甲○○於同日偵查中則結證稱：伊聽到有人在
    敲一樓外之鐵門，並大喊：「出來」，他們繼續敲門並說：
    「再不出來要讓你們死」等語，嗣被告進入屋內把伊從房間
    內拖到客廳，並稱：如果不拿錢出來，要把伊殺死等語（參
    見偵查卷第18、19頁）。前開證詞亦大致與證人甲○○、乙○○於本院審理時之證述亦相吻合，顯見證人甲○○、乙○○於審理中所述應屬可徵，且亦應無何矛盾之處，其真實性
    應無疑義。參之，被告前揭向甲○○所表示之內容，依一般
    社會通念，足使人產生生命遭受威脅與不測之想像，是被告
    恐嚇危害安全之犯行明確，應可認定。
二、核被告所為，係犯刑法第305條之恐嚇危害安全罪。被告先
    後於甲○○住處門外及屋內恐嚇甲○○之行為，係於同地及
    密切接近之時間內實施，並侵害同一之法益，各行為之獨立
    性極為薄弱，應評價為複數舉動之接續施行，合為包括之一
    行為予以評價，較為合理，核屬接續犯，而為包括之一罪，
    併予敘明。爰審酌被告並無前科之素行、犯罪之動機、目的
    、所受之刺激、告訴人甲○○懼怕之程度、被告犯罪後已與
    告訴人達成和解，有宜蘭縣宜蘭市調解委員會調解書1件在
    卷可稽，其並獲告訴人甲○○之諒解，亦據告訴人甲○○到
    庭陳述明確等一切情狀，量處如主文所示之刑，並諭知易科
    罰金之折算標準。又被告前未曾受有期徒刑以上刑之宣告，
    有臺灣高等法院被告前案紀錄表1紙在卷可憑，茲因一時失
    慮而罹刑典，且事後已與告訴人甲○○達成和解，並獲被害
    人之諒解，業於前述，經此偵審程序應已知警惕，而無再犯
    之虞，本院認對其所宣告之刑以暫不執行為適當，爰併予宣
    告緩刑，以勵自新。
三、不另為不受理諭知部分：
（一）公訴意旨另以：被告丙○○於94年5月21日下午2時45分許
      ，至甲○○、乙○○位於宜蘭縣宜蘭市○○路2之18號之
      住處，欲向甲○○索討債務，見甲○○拒不開門，竟強推
      該處一樓不鏽鋼大門致門鎖損壞而侵入其內。又因甲○○
      否認與被告有何債務關係，被告基於傷害之犯意，以所攜
      帶之木棍毆打甲○○，致甲○○受有左側腰部紅腫之傷害
      。因認被告涉有刑法第354條之毀損罪、第306條（第1項
      ）之無故侵入他人住宅罪、第277條（第1項）之傷害罪嫌
      等語。
（二）按告訴乃論之罪，告訴人於第一審辯論終結前得撤回其告
      訴，又告訴經撤回者，應諭知不受理之判決，刑事訴訟法
      第238條第1項、第303條第3款分別定有明文。
（三）經查告訴人甲○○告訴被告前揭毀損、無故侵入住宅、傷
      害之事實；告訴人乙○○告訴被告前揭毀損、無故侵入住
      宅之事實，公訴意旨認被告分係觸犯刑法第354條、第306
      條第1項、第277條第1項之罪，依同法第357條、第308條
      第1項、第287條前段規定，均須告訴乃論。茲據告訴人甲○○、乙○○撤回告訴，有撤回告訴狀2紙在卷可佐，此
      部分應為不受理之判決，惟因公訴人認此部分與上開被告
      被訴恐嚇經判決有罪部分，有牽連犯之裁判上一罪關係，
      爰不另為不受理之諭知。
據上論斷，應依刑事訴訟法第299條第1項前段，刑法第305條、
第41條第1項前段、第74條第1款，罰金罰鍰提高標準條例第1條
前段、第2條，判決如主文。
本案經檢察官陳嘉瑜到庭執行職務
中    華    民    國    95    年    1     月    24    日
                  刑事第四庭審判長法  官  林惠玲
                                  法  官  劉家祥
                                  法  官  郭淑珍
以上正本證明與原本無異。
如不服本判決應收受本判決後10日內向本院提出上訴書狀，其未
敘述上訴理由者，並得於提起上訴後10日內向本院補提理由書狀
 (均須按他造當事人之人數附繕本)「切勿逕送上級法院」。
                                   書記官  林秀麗
中    華    民    國    95    年    1     月    24    日
附錄法條：
刑法第305條
以加害生命、身體、自由、名譽、財產之事，恐嚇他人致生危害
於安全者，處二年以下有期徒刑、拘役或三百元以下罰金。


司法院資訊處製作；財團法人民間司法改革基金會備份。
